【裁判字號】    99,抗,54
【裁判日期】    990305
【裁判案由】    延長羈押
【裁判全文】
臺灣高等法院高雄分院刑事裁定            99年度抗字第54號
抗 告 人即   李汶哲律師
選任辯護人
被      告   甲○○
上列被告因延長羈押案件，抗告人不服臺灣屏東地方法院99年2
月6 日延長羈押裁定（98年度重訴字第3 號），以選任辯護人之
資格為被告之利益提起抗告，本院裁定如下：
    主  文
抗告駁回。
    理  由
一、抗告意旨略以：依司法院大法官會議釋字第665 號解釋，關
    於被告之羈押，必須符合犯罪嫌疑重大、有法定羈押事由、
    有羈押之必要、無刑事訴訟法第114 條不得羈押被告之情形
    ，始得為之。本案業經原審多次開庭審理，共同被告林志忠
    已分別於警詢、偵訊中證述明確，而所謂「阿強」之男子，
    檢察官復未能舉證證明確有其人，進而證明被告甲○○與之
    有何湮滅、偽造、變造證據或勾串共犯或證人之虞；至於林
    耀國雖尚未到案，但自得傳喚其到案說明，豈可將林耀國未
    到案之不利益歸咎於被告甲○○，原裁定對於上開有無羈押
    之必要，未詳為審酌。為此，提起抗告，請撤銷原裁定云云
    。
二、原裁定略以：被告甲○○因違反毒品危害防制條例案件，前
    經原審訊問後，認涉犯毒品危害防制條例第4 條第2 項罪嫌
    重大，所犯為最輕本刑5 年以上之罪，且有共犯林耀國、阿
    強尚未到案，有羈押之必要，依刑事訴訟法第101 條第1 項
    第2 、3 款之規定，於民國（下同）98年3 月13日執行羈押
    ，並於同年6 月13日、8 月13日、10月13日、12月13日各延
    長羈押2 月。茲以其羈押原因仍然存在，認有繼續羈押之必
    要，而依刑事訴訟法第108 條第1 項、第2 項、第5 項之規
    定，裁定自99年2 月13日起延長羈押2 月等語。經核並無不
    合。
二、被告之選任辯護人雖以前詞提起抗告；惟查，被告甲○○於
    原審準備程序對於扣案之毒品確為甲基安非他命4 包（毛重
    3553.89 公克，約3.5 公斤），為警查獲時，由同案被告林
    志忠交到被告甲○○手上等事實並不爭執，且被告於警詢供
    稱該等毒品係綽號「阿強」者要購買，並已約定於97年11月
    14日下午17時30分許，在88快速道路潮州交流道下交易等情
    （見警卷第5 頁、偵卷第10頁、第11頁），是被告甲○○自
    屬涉犯販賣第二級毒品，嫌疑重大，所犯為最輕本刑5 年以
    上有期徒刑之罪。又依被告甲○○上開警詢，應有綽號「阿
    強」之人，另據同案被告林志忠供稱該等毒品係林耀國所交
    付等情（偵卷所附林志忠97年12月11日詢問筆錄），而被告
    甲○○於原審先則辯稱是林耀國叫林志忠交給我保管，不是
    要販賣云云；後又辯稱當時林耀國說毒品寄放在林志忠處，
    問我看看有沒有人要買，我一拿到毒品就被查獲了，我還來
    不及問價錢云云（見原審卷98年8 月5 日、98年12月30日審
    判筆錄，是原審認有共犯林耀國（本院按依入出境資料於97
    年11月8 日出境）、阿強尚未到案，有串供之虞，即非無據
    。依上所述，本件羈押原因尚未消滅，所請撤銷羈押，為無
    理由，應予駁回，特此裁定。
中    華    民    國    99    年    3     月    5     日
                刑事第六庭  審判長法  官  王憲義
                                  法  官  簡志瑩
                                  法  官  邱永貴
以上正本證明與原本無異。
不得再抗告。
中    華    民    國    99    年    3     月    5     日
                                  書記官  鄭翠芬

司法院資訊處製作；財團法人民間司法改革基金會備份。
